臺灣新北地方法院民事判決　　　　　　　110年度訴字第807號
原　　　告　朱正風　
訴訟代理人　孫誠偉律師（法律扶助）
被　　　告　鄭慶昌　

上列當事人間請求侵權行為損害賠償事件，經本院刑事庭裁定（
109年度審附民字第1053號）移送前來，本院於民國110年9月1日
言詞辯論終結，判決如下：
    主      文
被告應給付原告新臺幣參佰參拾捌萬玖仟柒佰零壹元，及自民國
一百零九年十一月二十八日起至清償日止，按週年利率百分之五
計算之利息。
訴訟費用由被告負擔。
本判決第一項於原告以新臺幣壹佰壹拾參萬元供擔保後，得假執
行。但被告以新臺幣參佰參拾捌萬玖仟柒佰零壹元為原告預供擔
保，得免為假執行。
    事實及理由
一、程序方面：被告未於言詞辯論期日到場，核無民事訴訟法第
    386條各款所列情形，爰依原告之聲請，由其一造辯論而為
    判決。
二、原告主張：
  ㈠被告明知個人金融帳戶係攸關個人信用之專用物品，可預見
    將其金融帳戶之存摺、提款卡等資料提供予陌生人士使用，
    可能幫助犯罪集團作為不法收取他人款項之用，以遂行犯罪
    及掩飾犯罪所得財物或財產上利益之目的，竟仍容任所提供
    之帳戶可能遭不法份子用以犯罪結果之發生，而基於幫助他
    人實行詐欺取財犯罪之不確定故意，於民國107年8月8日某
    時許，在新北市樹林區三俊街某處，將其甫申辦之華泰商業
    銀行新莊分行帳號2161001023557號帳戶（下稱華泰銀行帳
    戶）之存摺、提款卡（含密碼）交付予某真實姓名年籍不詳
    綽號「小周」之成年男子。嗣詐欺集團成員透過「小周」取
    得該帳戶後，即意圖為自己不法所有，基於詐欺取財之犯意
    ，於108年6月28日晚間7時7分許起，在社交軟體臉書上先以
    「張學金」之名義結識伊，並互加為通訊軟體LINE及微信之
    好友，佯裝欲與伊交往，並向伊佯稱如與其一起投資即可獲
    得高額報酬云云，致伊誤信為真，而於附表所示日期，將款
    項匯入附表所示之帳號，總計匯款新臺幣（下同）3,659,70
    1元，受有財產上損害。詐騙集團成員「超哥」指示訴外人
    車手王偉智持系爭帳戶之存摺、印章，先於108年9月4日下
    午15時2分許，前往位於臺北市○○區○○○路0段000號之
    華泰銀行社子分行提領45萬元1次，再於108年9月5日中午12
    時2分許，前往位於臺北市○○區○○路000號之華泰銀行永
    吉分行提領45萬元1次，並於各該提領到款項之當日即依「
    超哥」指示於當日傍晚前往位於新北市三重區之大都會公園
    處交付予「超哥」之人，「超哥」則每次交付2,000元予車
    手王偉智作為提領之報酬。伊受被告、「超哥」、「張學金
    」、車手王偉智等人所屬詐騙集團成員共同詐欺，陷於錯誤
    ，而依詐騙集團指示，分別於附表所示時間及日期，匯入指
    定之帳戶，伊因此損失3,659,701元，被告自應負共同侵權
    行為之連帶損害賠償責任。另因詐騙集團車手王偉智於臺灣
    臺北地方法院109年度審簡字第1772號刑事案件審理中，與
    伊達成和解，故伊僅向被告請求給付3,389,701元【計算式
    ：3,659,701－270,000＝3,389,701】
  ㈡爰依侵權行為之法律關係，聲明求為判決：⒈被告應給付原
    告3,389,701元，並自刑事附帶民事起訴狀繕本送達之翌日
    起至清償日止，按週年利率百分之五計算之利息。⒉原告願
    供擔保，請准宣告假執行。
三、被告未於言詞辯論期日到場，亦未提出書狀作何聲明或陳述
    。
四、原告主張之事實，已據其提出與所述相符之最高法院78年度
    台上字第2479號民事判決、通訊軟體對話紀錄、臺灣臺北地
    方檢察署檢察官108年度偵字第24843號、109年度偵字第68
    號起訴書、臺灣新北地方檢察署檢察官109年度偵緝字第263
    7號起訴書、臺灣臺北地方法院109年度審簡字第1772號刑事
    簡易判決、臺灣臺北地方法院109年度審附民移調字第804號
    調解筆錄、郵政跨行匯款申請書、國內匯款申請書、匯出匯
    款申請書、存款憑條、回款收執聯、本院109年度審易字第2
    295號判決、臺灣新北地方檢察署109年度偵緝字第2637號詐
    欺案件訊問筆錄、兩造之戶籍謄本為證（見本院109年度審
    附民第1053號卷第13-83頁、本院卷第11-14頁、第69-75頁
    、第27-29頁），復經本院依職權調閱本院109年度審易字第
    2295號刑事卷宗（含臺灣新北地方檢察署109年度偵緝字第2
    637號偵查卷宗）查明屬實。被告已於相當時期受合法之通
    知，而於言詞辯論期日不到場，亦未提出（準備）書狀爭執
    ，依民事訴訟法第280條第3項前段、第1項規定，視同自認
    。是原告之主張，應信為真實。
五、按「因故意或過失，不法侵害他人之權利者，負損害賠償責
    任。」、「數人共同不法侵害他人之權利者，連帶負損害賠
    償責任。不能知其中孰為加害人者亦同。造意人及幫助人，
    視為共同行為人。」、「損害賠償，除法律另有規定或契約
    另有訂定外，應以填補債權人所受損害及所失利益為限。」
    ，民法第184條第1項前段、第185條、第216條第1項定有明
    文。查被告所為上列幫助犯詐欺取財罪之共同侵權行為，致
    原告誤信為真，而於附表所示日期，將款項匯入附表所示之
    帳號，共計3,659,701元，而受有3,659,701元之損害，扣除
    其中車手王偉智於臺灣臺北地方法院109年度審簡字第1772
    號刑事案件審理中，與原告達成和解所給付之27萬元後，尚
    餘3,389,701元，應由被告與「超哥」、「張學金」、車手
    王偉智等依民法第184條第1項前段、第185條規定，負共同
    侵權行為之連帶損害賠償責任。是原告依侵權行為之法律關
    係，請求被告給付3,389,701元，即屬有據。
六、按「給付無確定期限者，債務人於債權人得請求給付時，經
    其催告而未為給付，自受催告時起，負遲延責任。其經債權
    人起訴而送達訴狀，或依督促程序送達支付命令，或為其他
    相類之行為者，與催告有同一之效力。」、「遲延之債務，
    以支付金錢為標的者，債權人得請求依法定利率計算之遲延
    利息。」、「應付利息之債務，其利率未經約定，亦無法律
    可據者，週年利率為百分之五。」，民法第229條第2項、第
    233條第1項前段及第203條定有明文。從而，原告依侵權行
    為之法律關係，請求被告給付3,389,701元，及自起訴狀繕
    本送達翌日即109年11月28日（見本院109年度審附民字第10
    53號卷第87頁）起至清償日止，按年息百分之五計算之利息
    ，為有理由，應予准許。
七、原告陳明願供擔保聲請宣告假執行，核無不合，爰酌定相當
    之擔保金額，予以准許。並由本院依職權酌定相當之擔保金
    額宣告被告預供擔保而免為假執行。
八、據上論結，本件原告之訴為有理由，爰判決如主文。
中    華    民    國   110    年    9     月    30    日
                  民事第七庭    法  官  楊千儀
正本係照原本作成。
如對本判決上訴，須於判決送達後20日內向本院提出上訴狀（需
按他造人數附繕本，勿逕送上級法院）。如委任律師提起上訴者
，應一併繳納上訴審裁判費，否則本院得無庸命補正，逕為裁定
駁回上訴。
中    華    民    國   110    年    9     月    30    日
                                書記官  李育真